臺灣高雄地方法院刑事判決　　　　　　110年度金訴字第174號
公　訴　人　臺灣高雄地方檢察署檢察官
被　　　告　王嘉慧
指定辯護人　本院公設辯護人林易志
上列被告因詐欺等案件，經檢察官提起公訴（110年度偵字第580
號、110年度偵字第1879號），本院判決如下：
    主  文
王嘉慧犯如附表編號1至4所示之罪，處如附表編號1至4「主文」
欄所示之刑；應執行有期徒刑壹年柒月。未扣案之犯罪所得新臺
幣壹萬貳仟參佰元沒收，如全部或一部不能沒收或不宜執行沒收
時，追徵其價額。
    事  實
一、王嘉慧已預見具牟利性之有結構詐欺集團盛行，而提供金融
    機構帳戶予他人使用，並依照他人指示持金融機構帳戶之存
    摺、提款卡及密碼前往領取款項後交付，所提供之帳戶可能
    作為詐欺集團成員詐欺取財供被害人匯款之用，依指示提款
    後交付他人更可能使贓款流入詐欺集團掌控以致去向不明，
    仍不違背其本意，於民國109年9月16日，透過社群軟體「臉
    書」社團徵才訊息應徵會計助理，而與真實姓名年籍不詳、
    通訊軟體「LINE」暱稱為「雯玲」、「憶誠」等不詳成年人
    聯繫後，即與上開成年人及其等所屬詐欺集團（下稱本案詐
    欺集團）成年成員，共同意圖為自己不法之所有，基於三人
    以上共同詐欺取財、洗錢之不確定故意之犯意聯絡，又另基
    於參與前揭詐騙犯罪組織之不確定故意（構成參與組織罪者
    僅就附表編號1所示部分），受僱於上開不詳人士，加入前
    開成年人所屬具「牟利性」之有結構性詐騙犯罪集團，將其
    所申辦如附表編號1至4「匯入帳戶」欄所示之帳戶提供予本
    案詐欺集團使用，並負責擔任自上開帳戶轉匯或提領款項後
    ，再轉交予「憶誠」指示之人之工作。嗣本案詐欺集團成員
    即於如附表編號1至4所示之時間、地點，以如附表編號1至4
    「詐騙方式」欄所示之詐術，使如附表編號1至4所示之吳淑
    真等人均陷於錯誤，各匯款至如附表編號1至4「匯入帳戶」
    欄所示之帳戶。王嘉慧再於如附表編號1至4「提領情形」欄
    所示之時間、地點，依指示轉帳及提領各該款項後，將所提
    領之款項交予「憶誠」所指示之本案詐欺集團成員「王專員
    」，以製造金流斷點，而隱匿詐欺犯罪所得之去向，王嘉慧
    並因而取得如附表編號1至4「犯罪所得」欄所示之報酬。後
    吳淑真等人發覺受騙後報警處理，始循線查悉上情。
二、案經吳淑真等人訴由高雄市政府警察局三民第二分局、臺南
    市政府警察局新營分局報告台灣高雄地方檢察署檢察官偵查
    起訴。
    理  由
一、證據能力：
(一)關於違反組織犯罪防制條例之供述證據部分：
    依組織犯罪防制條例第12條第1項中段之規定：「訊問證人
    之筆錄，以在檢察官或法官面前作成，並經踐行刑事訴訟法
    所定訊問證人之程序者為限，始得採為證據」，係以立法排
    除被告以外之人於警詢或檢察事務官調查中所為之陳述，得
    適用刑事訴訟法第159條之2、第159條之3及第159條之5之規
    定，是證人於警詢時之陳述，於違反組織犯罪防制條例案件
    ，即絕對不具有證據能力，自不得採為判決基礎（最高法院
    107年度台上字第3589號判決參照）。本判決認定被告參與
    組織犯罪條例之犯行部分，被告以外之人於警詢之陳述、暨
    於偵訊中未經以證人身份具結之陳述，即不具有證據能力。
(二)關於被告所涉其他罪責之供述證據部分：
    刑事訴訟法第159條之5規定，被告以外之人於審判外之陳述
    ，雖不符前4條之規定，而經當事人於審判程序同意作為證
    據，法院審酌該言詞陳述或書面陳述作成時之情況，認為適
    當者，亦得為證據；當事人、代理人或辯護人於法院調查證
    據時，知有第159條第1項不得為證據之情形，而未於言詞辯
    論終結前聲明異議者，視為有前項之同意。準此，本判決所
    引用各項被告以外之人於審判外言詞或書面陳述，性質上雖
    屬傳聞證據，然審酌此等陳述作成時之外部情況俱無不當，
    復經檢察官、被告、辯護人均表示同意具有證據能力（本院
    金訴卷第91頁），直至言詞辯論終結前亦未聲明異議，嗣於
    審判程序業經依法調查，乃認作為證據應屬適當，自得採為
    認定事實之依據。
二、實體部分：
    訊據被告固坦承將上開帳戶均提供與本案詐欺集團使用，並
    負責擔任自前揭帳戶內轉匯、提領款項後再轉交予「憶誠」
    指示之人等工作，惟矢口否認有何參與犯罪組織、共同加重
    詐欺及洗錢等犯行，辯稱：我不知道「憶誠」等人是詐騙集
    團，當時是在網路上應徵會計助理的工作，他們說是為了幫
    客戶節稅，不需經過一些法律程序，所以會將客戶的錢匯到
    我的帳戶，我再領出給會計事務所，我不知道那是詐欺的贓
    款云云；辯護意旨另為其辯稱：從被告提供的「LINE」對話
    紀錄，可以發現被告在從事本件工作期間，都是認為自己是
    與會計事務所專員聯繫，對方一再向被告表示這是合法節稅
    ，且以提領次數計算薪水，這也符合一般臨時工的報酬給付
    方式，甚且被告在帳戶被警示後，還曾詢問詐騙集團成員自
    己是否能繼續接單，可見被告確實誤信其係從事正當工作，
    本件不能僅因被告提供帳戶，即認其有參與詐欺集團、共同
    加重詐欺及洗錢之故意云云。但查：
(一)被告於109年9月16日，透過社群軟體「臉書」社團徵才訊息
    應徵會計助理，而與真實姓名年籍不詳、通訊軟體「LINE」
    暱稱為「雯玲」、「憶誠」等不詳成年人聯繫後，即受僱於
    上開不詳人士，將其所申辦如附表編號1至4「匯入帳戶」欄
    所示之帳戶提供予本案詐欺集團使用，並負責擔任自上開帳
    戶轉匯或提領款項後，再轉交予「憶誠」指示之人之工作；
    嗣本案詐欺集團成員即於如附表編號1至4所示之時間、地點
    ，以如附表編號1至4「詐騙方式」欄所示之詐術，使如附表
    編號1至4所示之吳淑真等人均陷於錯誤，各匯款至如附表編
    號1至4「匯入帳戶」欄所示之帳戶，被告再於如附表編號1
    至4「提領情形」欄所示之時間、地點，依指示轉帳及提領
    各該款項後，將所提領之款項交予「憶誠」所指示之本案詐
    欺集團成員「王專員」等節，業經被告坦認屬實（本院金訴
    卷第43至45頁），並有如附表編號1至4「證據出處」欄所示
    之被害人證述及證據、高雄市政府警察局三民二分局扣押筆
    錄、扣押物品目錄表、扣押物品收據暨現場及扣押物品照片
    （高雄市○○區○○路○○○號陽明派出所）、贓物認領保管
    單（原扣案之帳戶資料已均由被告領回保管）、熱點提領紀
    錄、被告與詐欺集團成員間之「LINE」對話紀錄、速食店監
    視錄影畫面翻拍照片、聯邦商業銀行110年1月27日調閱資料
    回覆函送基本資料及109年9月間之交易明細、110年4月13日
    調閱資料回覆函送指定交易ATM明細、監視錄影畫面光碟等
    在卷可查（警一卷第12至18、19至26、27至30、43、51、63
    、71頁，偵一卷第19至23、49至51頁及證物袋內），上情首
    堪認定。再被告將上開款項交與本案詐欺集團成員「憶誠」
    指示之不詳之人，使得檢警難以追查，當已製造金流斷點，
    而隱匿詐欺犯罪所得之去向，此亦堪認定。
(二)認定被告與本案詐欺集團成員共同意圖為自己不法之所有，
    具備三人以上共同詐欺取財、洗錢之不確定故意之犯意聯絡
    ，又另具備參與前揭詐騙犯罪組織之不確定故意【構成參與
    組織罪者僅就附表編號1所示部分】之理由：
  1.按刑法上之故意，分直接故意（確定故意）與間接故意（不
    確定故意），「行為人對於構成犯罪之事實，明知並有意使
    其發生者」為直接故意，「行為人對於構成犯罪之事實，預
    見其發生而其發生並不違背其本意者」為間接故意；而間接
    故意與有認識的過失（又稱疏虞過失）之區別，二者對構成
    犯罪之事實雖均預見其能發生，但前者對其發生並不違背其
    本意，後者則確信其不發生（最高法院87年台上字第2716號
    判決參照）。再本諸於刑法之規範目的在於法益保護，若行
    為人已預見其行為將導致法益侵害事實發生之可能性，即應
    避免，不應輕易為之，從而不確定故意與有認識之過失，行
    為人主觀上對於犯罪事實既均已預見其能發生，判斷犯罪事
    實之發生對行為人而言究係「不違背其本意」或「確信其不
    發生」之標準，自應視行為人是否已採取實際行動顯示其避
    免結果發生之意願，方得以主張確信其不發生，而為有認識
    之過失。反之，若行為人主觀上已預見其行為將導致法益侵
    害發生，猶率爾為之，且未見有何實際行動，足證其有確信
    犯罪事實不發生之合理根據，則行為人所為自屬不違背其本
    意，而為不確定故意。
  2.又按金融帳戶為個人理財之工具，申請開設金融帳戶並無任
    何特殊之限制，一般民眾皆可以自由申請開戶，並得同時在
    不同金融機構申請多數存款帳戶使用，乃眾所週知之事實，
    除非係從事不法行為規避責任者，殊無支付高額報酬借用他
    人帳戶從事金融往來之必要，且借用他人帳戶作為金融流通
    工用，有遭人侵吞款項之風險，故亦難以想像正當合法經營
    之公司行號會任意於網路公開徵求帳戶出租者，甚而將大筆
    款項匯入不相干之帳戶出租者帳戶內；尤以詐欺集團犯罪頻
    傳，該等犯罪，多數均係利用他人帳戶作為詐欺所得財物之
    出入帳戶，業經媒體廣為披載，政府機構亦多方宣導，提醒
    民眾勿輕易提供自己名義申辦之金融帳戶予他人，或任意受
    託轉帳及提領款項，以免成為協助或與他人共同犯罪之工具
    ，是依一般人通常之知識、智能及經驗，當可詳知若見他人
    不以自己名義申請開戶，反而向陌生人取得帳戶使用者，多
    係欲藉該帳戶取得不法犯罪所得，而對於此類非依正常程序
    要求提供金融帳戶、或轉帳甚至提領款項後交付者，均能合
    理懷疑可能與詐欺集團犯罪相關，進而對於該等帳戶將可能
    用以收受不法所得後，製造金流斷點，致無從追查不法款項
    之去向，當有合理之預見。
  3.再查，被告於本院審理中自承為高職畢業，曾從事助理及倉
    管等工作（本院金訴卷第112至113頁），是其身為具有相當
    之智識程度之人，對上情自當有所認知，惟被告就其應徵工
    作過程及工作內容，於警詢、偵訊及本院審理中供稱：我在
    FB上看到徵求行政業務工作，用「LINE」聯繫，一開始接觸
    的是「雯玲」，她自稱她們公司是「永安會計事務所」，我
    的工作內容是會計外務，幫忙會計提領現金、跑銀行，依件
    計費，後來就由「憶誠」跟我聯絡，工作內容就是依他指示
    領錢，我提領款項被行員關懷提問時，「憶誠」有教我講說
    這些錢是跟親朋好友借的，我再依他指示把款項交給自稱「
    王先生」的專員，我不清楚「雯玲」、「憶誠」或「王先生
    」的真實姓名年籍資料或特徵，聯絡方式只有「雯玲」跟「
    憶誠」的「LINE」，帳戶內提領剩餘的款項則都是對方給我
    的薪資費用（按：合計1萬2300元，詳如附表編號1至4「犯
    罪所得」欄所示）；當時對方說這是幫客戶節稅，將客戶的
    錢匯到我的帳戶，我再提出來給會計事務所，這樣可以不需
    要經過一些法律的程序就節稅，我知道新聞媒體都有說不能
    提供帳戶給別人使用，但我想說這是工作需求，被中國信託
    告知帳戶被鎖定後才知道這些是詐騙款項；我去領錢的時候
    看到員警，有問「憶誠」領這麼大的金額會不會有問題，我
    當時有擔心這個錢是不是合法的，怕是來路不明的錢，但「
    憶誠」跟我說不用怕，這是合法的，我在檢察官偵訊中說這
    是沒有經過法律程序的節稅，這是違法，但檢察官問我既然
    知道違法為何還要這樣做，我不知道怎麼回答等語（警一卷
    第3至5、8、10至11頁，偵一卷第31至33頁，本院金訴卷第
    35至39、108頁），是其僅透過「LINE」與不詳人士聯繫即
    可錄取，並無正式面試，且工作內容僅須依不詳人士指示，
    提供帳戶及轉帳、提領現金交付，實際工作時間不足一整日
    ，便可輕鬆獲得上萬元報酬，此與其勞力付出顯不相當，但
    一個有如此報酬的工作，竟無關乎應徵者之智力、技能，亦
    不必付出多少勞力，且無須經由正式面試或考試，即可錄用
    直接上工，立即經手大筆金錢，於提領金錢時尚須以虛偽說
    詞回應銀行提問，被告所獲薪資更係直接自匯入款項內留用
    ，而非由工作單位審核後發給，此種工作性質及領薪方式對
    智識正常且有工作經驗者而言，豈會不生疑問，此觀諸被告
    自述其亦曾懷疑匯入帳戶內款項之合法性等節，亦可見其就
    本案工作性質亦曾產生懷疑，詎仍為貪求報酬，選擇無視風
    險，率爾受僱於該不詳人士，提供帳戶予陌生人士使用並提
    領款項交付，又未見其有何足以確信不會遭詐欺集團利用之
    合理根據，甚且於其申辦之帳戶遭通報為警示帳戶，應已知
    悉帳戶已遭不法利用後，仍於「LINE」上詢問「憶誠」可否
    繼續接單（警一卷第26頁），足見被告對於該人是否會將上
    開帳戶使用於財產犯罪、製造金流斷點等不法用途等節，並
    不在意，則其容任風險發生、有縱使上開帳戶果遭利用為詐
    欺取財之收受匯款帳戶、並隱匿犯罪所得之去向亦不違其本
    意之不確定故意，已甚顯然。被告及辯護意旨辯稱：
    本件被告確實以為此為合法工作云云，洵無足採。
  4.又本件依被告所陳情節，亦可見參與本案詐欺集團者至少為
    三人以上，且該詐欺集團之運作模式，乃先由部分成員實際
    撥打電話詐騙被害人匯款後，即由集團內成員指示如被告擔
    任之車手配合迅速轉帳、提領贓款，並依指示層層上繳，實
    屬分工縝密，而該詐欺集團既能分工詐取被害人財物，在不
    同分工之間要能順利取得贓款，顯然必須經過策劃指揮與執
    行，當非隨意組成，而係有一定結構之組織，且顯然具有牟
    利性，是被告與本案詐欺集團之不詳成員，有共同意圖為自
    己不法之所有，具備三人以上共同詐欺取財、洗錢之不確定
    故意之犯意聯絡，又另具備參與前揭詐騙犯罪組織之不確定
    故意【構成參與組織罪者僅就附表編號1所示部分】，亦堪
    認定。
  5.再按共同正犯，係共同實行犯罪行為之人，在共同意思範圍
    內，各自分擔犯罪行為之一部，相互利用他人之行為，以達
    其犯罪之目的，其成立不以全體均參與實行犯罪構成要件之
    行為為要件，其行為分擔，亦不以每一階段皆有參與為必要
    ，倘具有相互利用其行為之合同意思所為，仍應負共同正犯
    之責。又現今從事詐欺等財產犯罪者為逃避查緝，大多採分
    工方式為之，舉凡自人頭帳戶之取得、提款車手之招募、聯
    絡被害人實施詐欺、車手轉匯或提領詐欺所得、收取提領詐
    欺所得、分贓等階段，均須由縝密分工方能完成，若欠缺其
    中任何一環，即難以達成犯罪目的，其中分擔轉匯、提領詐
    騙所得贓款之工作，更是詐欺行為人最終完成詐欺取財犯行
    之關鍵行為，負責轉匯、提領之人當係以自己犯罪之意思，
    參與犯罪構成要件之行為，而屬共同正犯無疑。本件被告提
    供上開帳戶以供被害人匯款，嗣後再將贓款依不詳人士之指
    示轉匯、提領後交付，依前揭說明，其所為已屬構成要件行
    為，並非單純提供金融帳戶予不法份子使用之幫助行為，自
    為本件加重詐欺取財、洗錢犯行之共同正犯。
  6.再刑法詐欺取財罪之主觀構成要件固需具備「故意」和「不
    法所有意圖」，惟所謂「不法所有意圖」係指行為人對客觀
    不法構成要件之實現有認識，並且具有使自己或第三人獲得
    被害人所交付之財產利益之想像，此之「有認識」，只要認
    知客觀不法構成要件可能實現，即為已足，縱屬「詐欺之不
    確定故意」，亦不影響詐欺不法所有意圖之認定，併予敘明
    。
(三)綜上，本件事證明確，被告上開犯行已堪認定，應依法論科
    。
三、論罪科刑：
(一)法律見解之說明：
  1.按組織犯罪防制條例所稱之犯罪組織，指三人以上，以實施
    強暴、脅迫、詐術、恐嚇為手段或最重本刑逾5年有期徒刑
    之刑之罪，所組成具有持續性或牟利性之有結構性組織；而
    所謂「有結構性組織」，指非為立即實施犯罪而隨意組成，
    不以具有名稱、規約、儀式、固定處所、成員持續參與或分
    工明確為必要，組織犯罪防制條例第2條定有明文。又加重
    詐欺罪，係侵害個人財產法益之犯罪，其罪數之計算，核與
    參與犯罪組織罪之侵害社會法益有所不同，審酌現今詐欺集
    團之成員皆係為欺罔他人，騙取財物，方參與以詐術為目的
    之犯罪組織，倘若行為人於參與詐欺犯罪組織之行為繼續中
    ，先後多次為加重詐欺之行為，因參與犯罪組織罪為繼續犯
    ，犯罪一直繼續進行，直至犯罪組織解散，或其脫離犯罪組
    織時，其犯行始行終結。故該參與犯罪組織與其後之多次加
    重詐欺之行為皆有所重合，然因行為人僅為一參與犯罪組織
    行為，侵害一社會法益，屬單純一罪，應僅就「該案中」與
    參與犯罪組織罪時間較為密切之首次加重詐欺犯行論以參與
    犯罪組織罪及加重詐欺罪之想像競合犯，而其他之加重詐欺
    犯行，祗需單獨論罪科刑即可，無需再另論以參與犯罪組織
    罪，以避免重複評價。是如行為人於參與同一詐欺集團之多
    次加重詐欺行為，因部分犯行發覺在後或偵查階段之先後不
    同，肇致起訴後分由不同之法官審理，為維護法之安定性，
    並裨益法院審理範圍明確、便於事實認定，即應以數案中「
    最先繫屬於法院之案件」為準，以「該案件」中之「首次」
    加重詐欺犯行與參與犯罪組織罪論以想像競合。縱該首次犯
    行非屬事實上之首次，亦因參與犯罪組織之繼續行為，已為
    該案中之首次犯行所包攝，該參與犯罪組織行為之評價已獲
    滿足，自不再重複於他次詐欺犯行中再次論罪，俾免於過度
    評價及悖於一事不再理原則（參見最高法院110年台上字第
    778號判決要旨）。
  2.又按洗錢防制法業於105年12月28日修正公布，並於000年0
    月00日生效施行（下或稱新法），本次修法參酌國際防制洗
    錢金融行動工作組織（Financial Action Task Force，下
    稱FATF）40項建議之第3項建議，並參採聯合國禁止非法販
    運麻醉藥品和精神藥物公約，及聯合國打擊跨國有組織犯罪
    公約之洗錢行為定義，將洗錢行為之處置、分層化及整合等
    各階段，全部納為洗錢行為，完整規範洗錢之所有行為模式
    。不惟就洗錢行為之定義（第2條）、前置犯罪之門檻（第3
    條）、特定犯罪所得之定義（第4條），皆有修正，抑且因
    應洗錢行為定義之修正，將修正前同法第11條第1項、第2項
    區分為自己或為他人洗錢罪，而有不同法定刑度，合併移列
    至第14條第1項，亦不再區分為不同罪責，同處7年以下有期
    徒刑，併科500萬元以下罰金，以求與國際規範接軌，澈底
    打擊洗錢犯罪。從而新法第14條第1項之一般洗錢罪，只須
    有同法第2條各款所示洗錢行為之一，而以第3條規定之特定
    犯罪作為聯結為已足。申言之，洗錢之定義，在新法施行後
    ，與修正前規定未盡相同，因此是否為洗錢行為，自應就犯
    罪全部過程加以觀察，以行為人主觀上具有掩飾或隱匿其特
    定犯罪所得或變得之財產或財產上利益，與該特定犯罪之關
    聯性，使其來源形式上合法化，以逃避國家追訴、處罰之犯
    罪意思，客觀上有掩飾或隱匿特定犯罪所得之財物或財產上
    利益之具體作為者，即屬相當。過去實務認為，行為人將自
    己犯罪所得財物交予其他共同正犯，祇屬犯罪後處分贓物之
    行為，非本法所規範之洗錢行為。惟依新法規定，倘行為人
    意圖掩飾或隱匿特定犯罪所得來源，而將特定犯罪所得交予
    其他共同正犯予以隱匿，或由共同正犯以虛假交易外觀掩飾
    不法金流移動，即難認僅單純犯罪後處分贓物之行為，應仍
    構成新法第2條第1或2款之洗錢行為（最高法院109年台上字
    第436號、第1135號刑事判決要旨參照）。
(二)是核被告就附表編號1至4所為，均係違反洗錢防制法第2條
    、第14條第1項之一般洗錢罪、刑法第339條之4第1項第2款
    加重詐欺取財罪；又本件被告如附表編號1所犯者，係其參
    與本案詐欺集團之犯罪組織後，最先繫屬於法院之案件中之
    首次犯行，有臺灣高等法院被告前案紀錄表在卷可查，是其
    就此部分另犯組織犯罪防制條例第3條第1項後段之參與犯罪
    組織罪。被告就上開加重詐欺及一般洗錢犯行，與「雯玲」
    、「憶誠」、「王專員」等本案詐欺集團成員，有犯意聯絡
    與行為分擔，應論以共同正犯。被告上開各次犯行，均係以
    一行為觸犯數罪名，為想像競合犯，應各從一重論以加重詐
    欺取財罪。再詐欺、加重詐欺罪係侵害個人財產法益之犯罪
    ，其罪數計算，應以被害人數、被害次數之多寡，決定其犯
    罪之罪數；本件被告所犯如附表編號1至4所示之各次犯行，
    被害人均不相同，係屬各別之犯罪意思及不同之犯罪行為，
    各應分論併罰。
(三)公訴意旨雖未就被告參與犯罪組織罪部分起訴，但此部分與
    附表編號1所示之共同加重詐欺取財、洗錢犯行部分，有想
    像競合之裁判上一罪關係，為起訴效力所及，本院自應併與
    審理。
(四)爰審酌被告正值青年，有相當之社會經驗，可得知悉詐欺集
    團犯罪組織盛行，竟仍為圖賺取薪資，基於不確定故意而加
    入本案詐欺集團，提供帳戶並擔任提領款項之車手，其提領
    詐騙款項後，進而將贓款交付詐欺集團指定之人，使被害人
    遭騙之款項迅速流至詐欺集團掌控，難以追查流向，考量現
    今詐欺集團猖獗，使人與人之間產生不信賴與懷疑之感，其
    所為實有不該，不僅侵害各被害人之財產法益，亦影響社會
    治安，實應給予相當之責難，再兼衡各被害人遭詐騙金額之
    多寡、被告始終否認犯行，亦未曾對被害人之損失有任何彌
    補之犯後態度、於本院審理中自述之智識程度及家庭經濟狀
    況（本院金訴第113頁）、前科素行等一切情狀，各量處如
    附表編號1至4「主文」欄所示之刑，並審酌被告所犯犯罪類
    型均為加重詐欺取財、行為態樣相同、犯罪時間間隔不久、
    暨所犯罪數之整體非難評價等情，定其應執行刑，以示懲儆
    。
(五)沒收：
  1.本件被告於各次犯行，獲有如附表編號1至4「犯罪所得」欄
    所示之報酬，合計1萬2300元，業經其供承在卷（本院金訴
    卷第43頁），上揭犯罪所得雖未扣案，仍應於主文末併與諭
    知沒收，於全部或一部不能沒收或不宜執行沒收時，各追徵
    其價額。
  2.再被告所轉匯、提領之贓款，因其已將款項均依指示交與本
    案詐欺集團成員，無從管領其去向，且提供帳戶所掩飾之財
    物本身，僅為洗錢之標的，並非洗錢犯罪工具、產物，亦非
    被告實際所獲之犯罪所得，因此，本件被害人受騙匯入款項
    ，尚不得依洗錢防制法第18條或刑法第38條之1規定宣告沒
    收，併與指明。
據上論斷，應依刑事訴訟法第299條第1項前段，判決如主文。
本案經檢察官林恒翠提起公訴，檢察官姚崇略到庭執行職務。
中    華    民    國   111    年    2     月    11    日
                  刑事第三庭    審判長法  官   林青怡
                                      法  官   王聖源
                                      法  官   洪韻婷
以上正本證明與原本無異。
如不服本判決應於收受判決後20日內向本院提出上訴書狀，並應
敘述具體理由。其未敘述上訴理由者，應於上訴期間屆滿後20日
內向本院補提理由書(均須按他造當事人之人數附繕本)「切勿逕
送上級法院」。
如因疫情而遲誤不變期間，得向法院聲請回復原狀。
中    華    民    國   111    年    2     月    11    日
                                      書記官   沈彤檍
附表詳見附件。
附錄本案論罪科刑法條：
刑法第339條之4第1項
犯第339 條詐欺罪而有下列情形之一者，處1 年以上7 年以下有
期徒刑，得併科1 百萬元以下罰金：
一、冒用政府機關或公務員名義犯之。
二、三人以上共同犯之。
三、以廣播電視、電子通訊、網際網路或其他媒體等傳播工具，
    對公眾散布而犯之。
洗錢防制法第14條第1項：
有第二條各款所列洗錢行為者，處7 年以下有期徒刑，併科新臺
幣5 百萬元以下罰金。
組織犯罪防制條例第3條第1項
發起、主持、操縱或指揮犯罪組織者，處3 年以上10年以下有期
徒刑，得併科新臺幣1 億元以下罰金；參與者，處6 月以上5 年
以下有期徒刑，得併科新臺幣1 千萬元以下罰金。
